【裁判字號】    99,上訴,1706
【裁判日期】    991018
【裁判案由】    毒品危害防制條例
【裁判全文】
臺灣高等法院高雄分院刑事判決        99年度上訴字第1706號
上  訴  人
即  被  告  甲○○
上列上訴人因毒品危害防制條例案件，不服臺灣高雄地方法院99
年度審訴字第2650號中華民國99年9 月16日第一審判決（起訴案
號：臺灣高雄地方法院檢察署99年度毒偵字3689第號），提起上
訴，本院判決如下：
     主  文
上訴駁回。
     理  由
一、按不服地方法院之第一審判決而上訴者，應向管轄第二審之
    高等法院為之。上訴書狀應敘述具體理由。上訴書狀未敘述
    上訴理由者，應於上訴期間屆滿後20日內補提理由書於原審
    法院，逾期未補提者，原審法院應定期間先命補正。第二審
    法院認為上訴書狀未敘述理由或上訴有第362 條前段之情形
    者，應以判決駁回之。但其情形可以補正而未經原審法院命
    其補正者，審判長應定期間先命補正。刑事訴訟法第361 條
    、第367 條，分別定有明文。所謂不服第一審判決之具體理
    由，必係依據卷內既有訴訟資料或提出新事證，指摘或表明
    第一審判決有何採證、認事、用法或量刑等足以影響判決本
    旨之不當或違法，而構成應予撤銷之具體事由，始克當之（
    例如：依憑證據法則具體指出所採證據何以不具證據能力，
    或依憑卷證資料，明確指出所為證據證明力之判斷如何違背
    經驗、論理法則）；倘僅泛言原判決認定事實錯誤、違背法
    令、量刑失之過重或輕縱，而未依上揭意旨指出具體事由，
    或形式上雖已指出具體事由，然該事由縱使屬實，亦不足以
    認為原判決有何不當或違法者（例如：對不具有調查必要性
    之證據，法院未依聲請調查亦未說明理由，或援用證據不當
    ，但除去該證據仍應為同一事實之認定），皆難謂係具體理
    由，俾與第二審上訴制度旨在請求第二審法院撤銷、變更第
    一審不當或違法之判決，以實現個案救濟之立法目的相契合
    ，並節制濫行上訴（最高法院97年度台上字第892 號判決意
    旨參照）。是以上訴人之上訴書狀或補提之上訴理由書，雖
    有敘述上訴理由，惟並未具體敘述第一審判決有上述違法、
    不當情形，即與未敘述具體理由無異，其所為上訴，即不符
    合上訴之法定要件。
二、上訴人即被告甲○○經原審以違反毒品危害防制條例案件，
    施用第一級毒品，判處有期徒刑8 月。又施用第二級毒品，
    判處有期徒刑3 月。又持有第二級毒品，判處有期徒刑2 月
    ，應執行刑為有期徒刑1 年。有判決書可稽，被告甲○○不
    服，提起上訴，略以：被告自5 月25日事發後，不僅讓家人
    擔心、失望，也讓當時癌末重病的父親以淚洗面，妻子的不
    諒解與傷心，險些出走。就在那時，被告已定決心不再與那
    些朋友來往，也絕不碰觸毒品，全心全意在家照顧父親直至
    往生，親情的力量讓家人對我些許釋懷，從停役退伍後就在
    家照顧而一直沒有工作，在辦完喪事後經親友幫忙引薦下，
    幸運的到臺灣電力公司任職就業，自己也非常珍惜這個機會
    ，努力表現於職場上，其餘時間也都陪伴家人。直到收到判
    決文，妻子看完給我的回答竟是離婚，也讓母親極大的不安
    與傷心，1 年的刑期將使我失去婚姻、家庭及自己非常珍惜
    得來不易的職業，1 年的刑期將讓我失去所有。懇請將刑期
    8 個月改判6 個月，與另外3 個月、2 個月分論併罰，得易
    科罰金，讓我保有工作及婚姻家庭，盡到1 個為人子、作丈
    夫、爸爸的責任云云。
三、關於刑之量定，係實體法上賦予法院得為自由裁量之事項，
    倘其未有逾越法律所規定之範圍，或濫用其權限，即不得任
    意指摘為違法（最高法院75年度台上字第7033號判例意旨參
    考）。且在同一犯罪事實與情節，如別無其他加重或減輕之
    原因，下級審量定之刑，亦無過重或失輕之不當情形，則上
    級審法院對下級審法院之職權行使，原則上應予尊重（最高
    法院85年度台上字第2446號判決意旨參考）。
四、查原判決業已審酌被告前因違反毒品危害防制條例案件，經
    觀察、勒戒後，仍未能徹底戒絕毒品，再犯本件施用毒品罪
    ，顯見其無戒毒悔改之意，且其明知國家對於毒品嚴格查緝
    之禁令，猶非法持有第二級毒品，所為實屬不該，惟念及被
    告犯後終能坦承犯行，態度尚可，且其施用毒品，乃戕害一
    己之身體健康，所為尚未害及他人，及其犯罪動機、目的、
    所生危害等一切情狀，分別量處上開所示之刑，並定其應執
    行有期徒刑1 年，以資懲儆。業已斟酌關於刑法第57條科刑
    之一切情狀，在適法範圍內行使裁量權，從輕量刑，核無量
    刑瑕疵或違背法令不當之情形；被告上訴理由以上情及有關
    原審判處有期徒刑8 月部分，請改判有期徒刑6 月，再與有
    期徒刑3 月及2 月部分，分別併罰，得易科罰金云云，自非
    可取，且未指摘原判決關於適用法律及量刑等項，有何具體
    違法或不當之處。
五、綜上所述，本院審酌上情，認原審依被告之自白，並斟酌全
    辯論意旨及調查證據之結果，予以論罪科刑，於判決內已具
    體說明論科之理由，及其憑以認定之證據，客觀上並無何違
    法或不當之處，量刑業已從輕。被告上訴意旨所陳，經核並
    未依據卷內既有訴訟資料，具體指出或表明原判決有何採證
    、認事、用法等足以影響判決本旨之不當或違法之理由，僅
    係對原判決已說明論斷之事項，徒憑己意再為爭執，並未具
    體指摘原判決有如何採證、認事、用法等違反經驗法則之不
    當或違法，而足以影響判決本旨，應認未符合具體理由之要
    件，揆諸前揭說明，其上訴亦不合法律上之程式。
六、爰依刑事訴訟法第367 條前段、第372 條，不經言詞辯論，
中    華    民    國    99    年    10    月    18    日
                 刑事第九庭     審判長法  官  莊秋桃
                                      法  官  范惠瑩
                                      法  官  田平安
以上正本與原本無異。
施用第一級毒品部分如不服本判決，應於判決送達後10日內向本
院提出上訴狀，其未敘述理由者，並應於提出上訴狀後10日內向
本院補提上訴理由狀（應附繕本）。
其餘不得上訴。
中    華    民    國    99    年    10    月    18    日
                                  書  記  官  馬蕙梅

司法院資訊處製作；財團法人民間司法改革基金會備份。
